# 少数股东权益的确认

提问人：liaowenjia 时间：2012-09-13 16:13:45
背景： 公司与少数股东 2008 合资设立公司，由于特定原因，少数股东不能出资，全部由公司出资。 2012 年，公司向少数股东转让这部分权益，转让价格为实收资本X当初约定的少数股东的持股比例，公司方面认为，因为当时双方的理解是少数股东自合资公司成立始就要承担/分享合资公司的损益，因此在 2012 年当年，将少数股东自合资公司成立始分享的损益全部在 2012 年补记。
问题：公司是否应该在 2012 年之前就要确认这部分少数股东的损益，即使在少数股东没有注资的情形下。还是即使有这样的约定下，也只能在 2012 年转让时，将这部分损益计入资本公积。这两种做法对少数股东权益B/S没有影响，只是影响资本公积和未分配利润。

回答人：chenyiwei
这首先还是需要解决一个法律上的问题：在少数股东尚未实际出资的情况下，能否仅仅依据双方之间现有的约定要求少数股东享有或承担相应的盈亏份额？这样的约定在法律上是否有效？建议咨询律师的法律专业意见。 如果明确原先的约定是有效的，少数股东即使不出资也应当分享盈亏份额的，则在 2008 ～ 2012 年期间的合并报表中，应当确认少数股东权益和少数股东损益。 如果原先的约定并不具有强制执行的效力，只有到少数股东出资或者受让股权后才能真正落实原先的约定的，则在少数股东出资之前的合并报表中不确认少数股东权益和少数股东损益，该子公司的损益和权益全部归属母公司；在少数股东入资或者受让股权的时点，按在不丧失控制权前提下处置子公司的处理原则，少数股东的增资款或者股权受让款与对应享有的增资或受让时点权益帐面价值份额之间的差额调整资本公积。